【裁判字號】    90,上易,848
【裁判日期】    900516
【裁判案由】    毒品危害防制條例
【裁判全文】
臺灣高等法院臺中分院刑事判決                      九十年度上易字第八四八號
    上  訴  人  乙○○
右上訴人因毒品危害防制條例案件，不服台灣苗栗地方法院八十九年度易字第六四０
號中華民國九十年二月二十八日第一審判決（起訴案號：台灣苗栗地方法院檢察署八
十九年度毒偵字第一二０四號，移送併辦案號：台灣苗栗地方法院檢察署九十年度偵
字第一０五號），提起上訴，本院判決如左：
      主  文
上訴駁回。
      事  實
一、乙○○於民國八十五年間因違反麻醉藥品管理條例案件，經臺灣新竹地方法院以
    八十五年度苗簡字第七四六號判處有期徒刑四月確定，並於八十五年五月十六日
    執行完畢；八十七年七月、八十八年二月間又二次因施用毒品案件，經台灣苗栗
    地方法院裁定送觀察、勒戒，以無繼續施用毒品傾向，為臺灣苗栗地方法院檢察
    署檢察官以八十七年度偵字第三一二○號、八十八年度偵緝字第六七號不起訴處
    分確定。八十八年十一月八日再因違反毒品危害防制條例案件，經臺灣苗栗地方
    法院檢察署聲請本院強制戒治並經台灣苗栗地方法院以八十八年度易字第八三五
    號判處有期徒刑六月，詎不思悔改，於停止戒治期間，復基於施用第二級毒品甲
    基安非他命之概括犯意，自八十九年五月初起至同年九月十六日止，在苗栗市○
    ○街友人郭仁煌住處，以玻璃球、吸管等器具連續施用第二級毒品甲基安非他命
    五次（原審判決關於乙○○施用甲基安非他命之地點、次數未予明確認定，應予
    補充）。嗣經臺灣苗栗地方法院檢察署觀護人執行保護管束業務採驗尿液，及苗
    栗縣警察局苗栗分局執行強制毒品人口到場採驗尿液後查獲。
二、案經臺灣苗栗地方法院檢察署檢察官自動檢舉偵查起訴及移送併辦。
    理    由
一、上訴人即被告乙○○（下稱被告）對於右揭犯行，坦白承認；被告經二次採尿送
    驗，均呈甲基安非他命陽性反應，亦有私立中山醫院附設孫中山先生紀念醫院藥
    物濫用檢測中心八十九年五月二十三日、同年十一月二十日結果報告書二紙可憑
    。本件事證明確，被告犯行堪以認定。被告於八十五年間因違反麻醉藥品管理條
    例案件，經臺灣新竹地方法院以八十五年度苗簡字第七四六號判處有期徒刑四月
    確定，並於八十五年五月十六日執行完畢；八十七年七月、八十八年二月間又二
    次因施用毒品案件，經台灣苗栗地方法院裁定送觀察、勒戒，以無繼續施用毒品
    傾向，為臺灣苗栗地方法院檢察署檢察官以八十七年度偵字第三一二○號、八十
    八年度偵緝字第六七號不起訴處分確定。八十八年十一月八日再因違反毒品危害
    防制條例案件，經臺灣苗栗地方法院檢察署聲請本院強制戒治並經台灣苗栗地方
    法院以八十八年度易字第八三五號判處有期徒刑六月等情，亦有台灣高等法院被
    告全國前案紀錄表可憑。被告再犯本件非法施用第二級毒品甲基安非他命之犯行
    ，應予依法論科。
二、被告施用二級毒品甲基安非他命，核犯毒品危害防制條例第十條第二項施用第二
    級毒品罪。被告先後施用第二級毒品甲基安非他命之犯行，時間緊接，方法相同
    ，顯係基於概括犯意為之，為連續犯，應依刑法第五十六條規定，以一罪論並加
    重其刑。又被告前因違反麻醉藥品管理條例案件，經臺灣新竹地方法院以八十五
    年度苗簡字第七四六號判決處有期徒刑四月確定，並於八十五年五月十六日執行
    完畢，有臺灣高等法院被告全國前案紀錄表一份在卷足憑。其於有期徒刑執行完
畢後，五年內再犯本件有期徒刑以上之刑之罪，為累犯，依法遞加重其刑。至被
    告於八十九年五月五日以後連續施用甲基安非他命之犯行部分，未據起訴，但與
    前開已起訴成罪部分有裁判上一罪關係，並經檢察官聲請併辦，法院自得併予審
    判，附此敘明。原審適用刑事訴訟法第二百二十九條第一項前段、毒品危害防制
    條例第十條第二項、刑法第十一條前段、第五十六條、第四十七條規定，並審酌
    被告年紀尚輕，不思遠離毒品危害，反沉溺其中，雖經多次觀察、戒治，甚至起
    訴、判刑，仍然再犯，及犯罪後已坦承犯行，而施用毒品之犯行，在性質上乃屬
    對自我身心健康之自戕行為，其行為本身對社會所造成之危害並非直接、重大等
    一切情狀，量處有期徒刑一年。認事用法並無不當，量刑亦極妥適。被告上訴意
    旨，指摘原審判決，量刑過重，不能認為有理由，其上訴應予駁回。
據上論斷，應依刑事訴訟法第三百六十八條，判決如主文。
本案經檢察官甲○○到庭執行職務。
中      華      民      國      九十     年       五      月    十六    日
                                  臺灣高等法院臺中分院刑事第九庭
                                        審判長法  官  陳  筱  珮
                                              法  官  康  應  龍
                                              法  官  趙  春  碧
右正本證明與原本無異。
不得上訴。
                                              書記官  陳  文  琴
中      華      民      國      九十     年       五      月     十七   日
                                                                        Ｉ


司法院資訊處製作；財團法人民間司法改革基金會備份。
